臺灣臺北地方法院民事小額判決
  110年度店小字第939號
原      告  新光產物保險股份有限公司

法定代理人  吳昕紘  
訴訟代理人  郭上皓  
            謝知融  
被      告  蔣銀光  
上列當事人間損害賠償事件，於中華民國110年10月5日言詞辯論
終結，本院判決如下：
    主      文
被告應給付原告新臺幣貳萬貳仟捌佰零壹元，及自民國一百一十
年四月十二日起至清償日止，按週年利率百分之五計算之利息。
原告其餘之訴駁回。
訴訟費用新臺幣壹仟元由被告負擔百分之六十九，餘由原告負擔
。
本判決第一項得假執行。但被告如以新臺幣貳萬貳仟捌佰零壹元
為原告預供擔保後，得免為假執行。
    事實及理由
壹、程序事項
一、按因侵權行為涉訟者，得由行為地之法院管轄，民事訴訟法
    第15條第1項定有明文。查本件侵權行為地為臺北市文山區
    （見本院卷第16頁），本院自有管轄權。
二、被告經合法通知，未於言詞辯論期日到場，核無民事訴訟法
    第386條所列各款情事，爰依原告之聲請，准由其一造辯論
    而為判決。
貳、實體事項
一、原告主張：伊承保訴外人彭毓晶所有並由其駕駛車牌號碼00
    0-0000自用小客車（下稱系爭車輛），於民國109年4月12日
    沿臺北市木柵路2段東往西行至該路段與興隆路4段路口處欲
    右轉時，遭被告駕駛車牌號碼000-00營業小客車自後撞擊肇
    事。伊依約支出修復費用新臺幣（下同）32,888元，依侵權
    行為及保險代位法律關係起訴請求等語，並聲明：被告應給
    付原告32,888元及自起訴狀繕本送達之翌日起至清償日止，
    按年息5%計算之利息。
二、被告經合法通知，未於言詞辯論期日到場，亦未提出準備書
    狀做任何聲明或陳述。
三、本院之判斷：
  ㈠按因故意或過失，不法侵害他人之權利者，負損害賠償責任
    ；汽車、機車或其他非依軌道行使之動力車輛，在使用中加
    損害於他人者，駕駛人應賠償因此所生之損害，民法第184
    條第1項前段、第191條之2定有明文。汽車行駛時，駕駛人
    應注意車前狀況及兩車並行之間隔，並隨時採取必要之安全
    措施，道路交通安全規則第94條第3項前段有明文。查原告
    主張伊所承保系爭車輛遭被告駕車自後撞擊等情，業據提出
    道路交通事故當事人登記聯單、道路交通事故現場圖在卷可
    按（見本院卷第16至17頁)，核與本院依職權向臺北市政府
    警察局交通警察大隊調閱車禍肇事相關資料相符（見本院卷
    第47至65頁）。依道路交通事故現場圖可知，000-00營業小
    客車及系爭車輛皆沿木柵路2段東往西第2車道往北右轉興隆
    路4段，000-00營業小客車前車頭與系爭車輛車尾發生碰撞
    而肇事（見本院卷第51頁），被告顯未注意車前狀況，就本
    件交通事故有過失，且被告已於相當時期受合法通知，既未
    於言詞辯論期日到場，復未提出任何書狀供本院審酌，依民
    事訴訟法第280條第3項前段準用第1項前段規定，視同自認
    原告之主張，堪信原告之主張為真正，被告過失駕駛行為與
    系爭損害間具有相當因果關係，被告應就本件事故負侵權行
    為損害賠償責任。
　㈡次按不法毀損他人之物者，被害人得請求賠償其物因毀損所
    減少之價額，民法第196條定有明文；依民法第196條請求賠
    償物被毀損所減少之價額，得以修復費用為估定之標準，但
    以必要者為限（例如︰修理材料以新品換舊品，應予折舊）
    ，此有最高法院77年度第9次民事庭會議決議可資參照。故
    被害人得以修理費用作為其物因毀損所減少價額之計算依據
    ，但其中以新品更換舊品，且因此提高該物整體價值者，該
    更換之新品即非屬損害發生前物之原狀，則該更換新品所支
    出之費用，應予計算其折舊。另依保險法第53條第1項規定
    ，被保險人因保險人應負保險責任之損失發生，而對於第三
    人有損失賠償請求權者，保險人得於給付賠償金額後，代位
    行使被保險人對於第三人之請求權；但其所請求之數額，以
    不逾賠償金額為限。查原告主張系爭車輛修復費用為32,888
    元（含工資21,105元、零件11,783元），業據提出車損照片
    、估價單、統一發票、代位求償同意書在卷可按（見本院卷
    第13至15頁、第18至22頁、第97至101頁）。系爭車輛出廠
    日105年2月，有行車執照在卷（見本院卷第12頁），迄本件
    車禍發生時即109年4月12日，已實際使用約4年3月，依行政
    院所發布固定資產耐用年數表及固定資產折舊率表規定，自
    用小客車耐用年數為5年，參酌營利事業所得稅查核準則第9
    5條第6項「固定資產提列折舊採用定率遞減法，以1年為計
    算單位，其使用期間未滿1年者，按實際使用之月數相當於
    全年之比例計算之，不滿1月者，以月計。」之規定，依定
    率遞減法每年應折舊369/1000，折舊後零件費用應為1,696
    元（計算式如後附表所示），並加計工資21,105元，原告得
    請求車輛修復費用應為22,801元。
四、綜上所述，原告依據侵權行為及保險代位之法律關係，請求
    被告給付22,801元及自起訴狀送達翌日即110年4月12日（見
    本院卷第33頁）起至清償日止，按週年利率5%計算之利息，
    為有理由，應予准許。逾此部分為無理由，應予駁回。
五、本件原告勝訴部分，係小額程序為被告敗訴之判決，依民事
    訴訟法第436條之20規定，應依職權宣告假執行，並依同法
    第392條第2項之規定，依職權宣告被告預供擔保，得免為假
    執行。
六、訴訟費用負擔之依據：民事訴訟法第79條。本件訴訟費用額
    ，依後附計算書確定如主文所示金額。
中　　華　　民　　國　　110 　年　　10　　月　　27　　日
                  臺灣臺北地方法院新店簡易庭
                              法  官　鄧德倩
計   算   書：
項        目             金   額（新臺幣）      備    註
第一審裁判費             1,000元
合        計             1,000元
以上正本係照原本作成。
如不服本判決，應以違背法令為理由，於判決送達後20日內向本
庭提出上訴狀（須按他造當事人之人數附繕本）；如委任律師提
起上訴者，應一併繳納上訴審裁判費。
中　　華　　民　　國　　110 　年　　10　　月　　27　　日
                              書記官  張嘉崴　　
附表
-----
折舊時間           金額
第1年折舊值        11,783×0.369=4,348
第1年折舊後價值    11,783-4,348=7,435
第2年折舊值        7,435×0.369=2,744
第2年折舊後價值    7,435-2,744=4,691
第3年折舊值        4,691×0.369=1,731
第3年折舊後價值    4,691-1,731=2,960
第4年折舊值        2,960×0.369=1,092
第4年折舊後價值    2,960-1,092=1,868
第5年折舊值        1,868×0.369×(3/12)=172
第5年折舊後價值    1,868-172=1,696